---

title: "The て Form"
slug: "te-form"
summary: "Learn how to conjugate Japanese verbs into the て form, a crucial aspect of Japanese grammar used in various contexts such as making requests, connecting actions, and forming progressive tenses."

---

# What is the て Form?
The て form (te-form) is a verb conjugation in Japanese that serves multiple functions, including connecting actions, making requests, and forming progressive tenses. It is an essential part of Japanese grammar and is used in various sentence structures.

Lots of other verb conjugations in Japanese use the same rules as the て form, so learning it will help you understand many other aspects of Japanese grammar! 

# How to Conjugate Verbs into the て Form
The method for conjugating verbs into the て form depends on the verb group they belong to. If you haven't already, make sure to check out the [Verb Groups](grammar:verb-groups) lesson to understand the different verb groups in Japanese.

## Group 1: Godan Verbs
To conjugate Godan verbs into the て form, you need to change the final syllable of the verb stem according to specific patterns.

This pattern can be sung in a song to help remember it!

<iframe width="560" height="315" src="https://www.youtube.com/embed/TOpKwS5dDxc?si=4egEhpcoeCN4R0sM&amp;controls=0&amp;start=6" title="YouTube video player" frameborder="0" allow="accelerometer; autoplay; clipboard-write; encrypted-media; gyroscope; picture-in-picture; web-share" referrerpolicy="strict-origin-when-cross-origin" allowfullscreen></iframe>

### Group 1 Rules
If the plain verb ends with:

- う, つ, or る → change to って
- ぶ, む, or ぬ → change to んで
- く → change to いて
- ぐ → change to いで

/i 行[い]く is an exception to the く rule and changes to 行って in the て form. \

### Examples of Group 1 Verbs in て Form
| Dictionary Form | て Form | Meaning |
|-----------------|---------|---------|
| 書[か]く | 書いて | to write |
| 話[は]す | 話して | to speak |
| 飲[の]む | 飲んで | to drink |
| 歩[ある]く | 歩って | to walk |
| 泳[およ]ぐ | 泳いで | to swim |
~quizzes:te-form:group1?shuffle~

## Group 2 Rules
Ichidan verbs are simpler to conjugate into the て form. You simply remove the final る (ru) and add て (te).

### Examples of Group 2 Verbs in て Form
| Dictionary Form | て Form | Meaning |
|-----------------|---------|---------|
| 食[た]べる | 食べて | to eat |
| 見[み]る | 見て | to see |
| 起[お]きる | 起きて | to wake up |
| 寝[ね]る | 寝て | to sleep |
| 教[おし]える | 教えて | to teach |
~quizzes:te-form:group2?shuffle~

## Irregular Verbs
There are two main irregular verbs in Japanese that have unique conjugation rules for the て form
### Irregular Verb Rules
- する (to do) → して (shite)
- 来[く]る (to come) → 来て (kite)

# て-Form of Adjectives
Adjectives in Japanese can also be conjugated into the て form, which is used to connect adjectives or describe ongoing states.

To conjugate **い-adjectives** into the て form, you replace the final い with くて.

- 楽[たの]しい → 楽しくて 
- 高[たか]い → 高くて
- 早[はや]い → 早くて

To conjugate **な-adjectives** into the て form, you add で to the adjective stem.
- 静[しず]か → 静かで
- 便利[べんり] → 便利で
- 元気[げんき] → 元気で

---

# Lesson Quiz
/i The below quiz will test your knowledge of the て form for <strong>verbs only</strong>. \
~quizzes:te-form:quiz?shuffle&limit=5~
